臺灣嘉義地方法院民事判決　　　　　　　100年度訴字第342號
原　　　告　賓歐汽車股份有限公司
法定代理人　許碧雲
訴訟代理人　許麗卿
被　　　告　劉秉程
上列當事人間因被告業務侵占案件，原告提起刑事附帶民事訴訟
請求損害賠償，經本院刑事庭以100年度嘉簡附民字第12號裁定
移送前來，本院於民國100年7月29日言詞辯論終結，判決如下：
    主  文
被告應給付原告新臺幣捌拾伍萬元，及自民國一百年五月二十一
日起至清償日止，按週年利率百分之五計算之利息。
訴訟費用由被告負擔。
本判決第一項得假執行。
    事實及理由
一、按訴狀送達後，原告不得將原訴變更或追加他訴。但擴張或
    減縮應受判決事項之聲明者，不在此限，民事訴訟法第255
    條第1項第3款定有明文。本件原告起訴時，聲明請求金額為
    新臺幣（下同）2,150,000元，及自起訴狀繕本送達翌日起
    至清償日止，按週年利率5％計算之利息，訴訟進行中，原
    告縮減聲明為請求850,000元，經核與上揭規定並無不合，
    應予准許。
二、原告起訴主張：被告於民國96年8月1日起至99年1月27日止
    ，任職於原告公司擔任業務專員，負責介紹客戶買車及收取
    買車價款。被告於98年12月31日為原告公司與訴外人洪姿瓊
    訂立買賣契約，標的物為汽車1部，總價295萬元，洪姿瓊為
    支付部分價款128萬元，簽發付款人為板信商業銀行吳鳳分
    行，面額128萬元之支票1張交予被告，被告竟意圖為自己不
    法所有，未將該支票交予原告公司，而於99年1月5日在嘉義
    市區，將支票存入被告在元大商業銀行股份有限公司嘉義分
    行帳戶，取得128萬元，經原告請求，被告於99年1月22日簽
    立清償書據金額135萬元，已償還50萬元，迄今尚積欠85萬
    元。被告上開業務侵占犯行業經鈞院100年度嘉簡字第691號
    判決有罪確定在案，爰依民法第184條第1項、第227條第1項
    規定，向被告請求損害賠償85萬元。並為聲明：求為判決如
    主文所示。
三、被告對原告主張之事實不爭執，且對原告減縮後之請求當庭
    逕為認諾（見本院100年7月29日言詞辯論筆錄）。
四、按當事人於言詞辯論時為訴訟標的之認諾者，法院應本於其
    認諾為該當事人敗訴之判決，並應依職權宣告假執行，民事
    訴訟法第384條、第389條第1項第1款分別定有明文。本件原
    告上揭主張，業據提出償還書據為證，並經調取本院100年
    度嘉簡字第691號業務侵占刑事案卷核閱屬實，且被告對於
    原告主張之訴訟標的既為認諾，依上揭規定，自應為被告敗
    訴之判決，並依職權宣告假執行。
五、據上論結，原告之訴為有理由，依民事訴訟法第384條、第7
    8條、第389條第1項第1款，判決如主文。
中    華    民    國   100    年    7     月    29    日
                  民事第三庭  法  官  陳端宜
以上正本係照原本作成。
如對本判決上訴須於判決送達後20日內向本院提出上訴狀。如委
任律師提起上訴者，應一併繳納上訴審裁判費。
中    華    民    國   100    年    7     月    29    日
                              書記官  馬嘉蓮